【裁判字號】    96,易,3602
【裁判日期】    970307
【裁判案由】    竊盜
【裁判全文】
臺灣板橋地方法院刑事判決              96年度易字第3602號
公  訴  人  臺灣板橋地方法院檢察署檢察官
被      告  甲○○
上列被告因竊盜等案件，經檢察官提起公訴（96年度偵字第2386
2 號），被告於本院準備程序進行中，就被訴犯罪事實為有罪之
陳述，本院告知簡式審判程序之旨，並聽取其與公訴人之意見後
，經本院裁定行簡式審判程序審理後，判決如下：
    主  文
甲○○竊盜，累犯，處有期徒刑伍月；又竊盜，累犯，處有期徒
刑伍月。應執行有期徒刑捌月。
    事  實
一、甲○○前於民國95年間因竊盜、侵占及妨害兵役等案件，經
    臺灣宜蘭地方法院（下稱宜蘭地院）以95年度訴字第281 號
    刑事判決分別處有期徒刑6 月、3 月、2 月，並定應執行有
    期徒刑8 月，且得易科罰金確定，嗣於96年7 月3 日因縮短
    刑期期滿執行完畢出監。
二、詎其仍不知悔改，竟先後基於意圖為自己不法所有之犯意，
    利用網路聊天室交友之方式，取得網友之信任後，至網友家
    借宿而趁機徒手竊取財物，茲分述如下：
(一)、於96年9 月12日下午3 時許，借住網友乙○○位於臺北縣中
    和市○○路106 巷46號住處，趁乙○○熟睡之際，徒手竊取
    乙○○所有之球鞋1 雙、車牌號碼CUG-605 號普通重型機車
    1 輛及該機車鑰匙1 支與該機車置物箱內之現金新臺幣（下
    同）13,000元、身分證1 枚、健保卡及行車執照各1 張、法
    院報到卡等物，得手後，將該竊得之機車留供己代步之用（
    嗣於翌日某時許，在桃園縣平鎮市某處，其因發生車禍而棄
    置路旁已遺失）及現金供己花用殆盡，而其餘物品均已在不
    詳地點予以丟棄。
(二)、於同年10月5 日中午12時許，借住網友丙○○位於宜蘭縣冬
    山鄉○○村○○路○ 段468 號住處，趁丙○○與其女友丁○○熟睡之際，徒手竊取丙○○所有之現金5,000 元、丁○○
    所有之車牌號碼AK6- 075號普通重型機車1 輛及該機車鑰匙
    1 支，以及另名網友戊○○所有之SonyEricsson之W800i 型
    手機1 支（含預付卡1 張〈序號：000000000000000 號〉）
    等物（起訴書贅載「行動電話維修單」），得手後，將該竊
    得之機車供己代步之用及現金供己花用殆盡，且於同年月7
    日下午6 時許，至陳憲華所經營位於臺北縣中和市○○路
    167 號之達得通通訊行，將該竊得之手機以2,500 元之代價
    出售予不知情之陳憲華，因其未帶身分證件，陳憲華遂開立
    行動電話維修單1 紙為憑，而其亦將變賣所得款項供己花用
    殆盡。
(三)、嗣經乙○○發覺後報警處理，為警循線於同年10月7 日晚上
    11時10分許，在臺北縣中和市○○路477 號IN NET網咖內查
    獲，並起出前揭乙○○所有之球鞋、丁○○所有之機車及該
    機車鑰匙、戊○○所有之手機（含預付卡），且扣得該行動
    電話維修單，始知悉上情。
三、案經乙○○、丙○○及丁○○訴由臺北縣政府警察局中和分
    局報告臺灣板橋地方法院檢察署檢察官偵查起訴。
    理  由
壹、程序方面：本件被告甲○○所犯係死刑、無期徒刑、最輕本
    刑3 年以上有期徒刑以外之罪，其於準備程序就前揭被訴事
    實為有罪之陳述，經法官告知簡式審判程序之旨，並聽取其
    與公訴人之意見後，本院認無不得或不宜改依簡式審判程序
    進行之處，爰依刑事訴訟法第273 條之1 第1 項、第284 條
    之1 之規定，由本院裁定本件行簡式審判程序，合先敘明。
貳、實體方面：
一、上開事實，業據被告甲○○迭於警詢、偵訊及本院訊問時自
    白不諱，核與告訴人乙○○於警詢時及告訴人丙○○及丁○○於警詢及本院訊問時之指訴、證人陳憲華於警詢時之證述
    情節相符，並有贓物認領保管單2 紙、代保管條及行動電話
    維修單各1 紙、扣案之手機、機車照片5 張在卷可稽，且有
    扣案之行動電話維修單1 紙可證。故被告之自白核與事實相
    符，應堪予採信。是本件事證已臻明確，被告犯行洵堪認定
    ，應予依法論科。
二、論罪科刑部分：
(一)、論罪部分：
１、就事實欄二(一)及(二)所示，核被告該二次行為，均係犯刑法第
    320 條第1 項之竊盜罪。
２、就事實欄二(二)部分，被告一次竊盜行為同時所得被害財物分
    屬告訴人丙○○、丁○○及被害人戊○○，係侵害不同被害
    人之財產法益，屬一行為同時觸犯數罪名之想像競合犯，應
    依刑法第55條之規定，從一竊盜罪處斷。
３、被告前後二次竊盜犯行，犯意各別，行為互殊，應予分論併
    罰。
４、再查，被告前於95年間因竊盜、侵占及妨害兵役等案件，經
    宜蘭地院以95年度訴字第281 號刑事判決分別處有期徒刑6
    月、3 月、2 月，並定應執行有期徒刑8 月，且得易科罰金
    確定，嗣於96年7 月3 日因縮短刑期期滿執行完畢出監在案
    ，此有臺灣高等法院被告前案紀錄表1 份在卷可證，是其於
    受有期徒刑執行完畢後5 年內故意再犯有期徒刑以上之前揭
    二罪，均為累犯，各應依刑法第47條第1 項之規定，各加重
    其刑。
(二)、論罪部分：爰審酌被告有事實欄一所示之前科，已如前述，
    其素行非佳，且正值年輕力壯，卻不思循正途賺取所需，假
    藉借住網友家中之際而竊取財物，其犯罪之動機、目的及手
    段實屬可議，及所生之危害非輕，以及迄今尚未對告訴人乙○○、丙○○、丁○○及被害人戊○○所生之損害予以賠償
    ，惟被害財物部分業由告訴人乙○○及丁○○領回，以及其
    犯後坦承犯行，態度尚可等一切情狀，分別量處如主文所示
    之刑，並定應執行之刑，以資懲儆。
據上論斷，應依刑事訴訟法第273 條之1 第1 項、第299 條第1
項前段，刑法第320 條第1 項、第55條、第47條第1 項、第51條
第5 款，刑法施行法第1 條之1 第1 項、第2 項前段，判決如主
文。
本案經檢察官彭聖斐到庭執行職務。
中    華    民    國    97      年  3     月    7     日
                  刑事第六庭法  官  饒金鳳
以上正本證明與原本無異。
如不服本判決，應於判決送達後10日內，向本院提出上訴書狀，
且上訴書狀應敘述具體理由，而上訴書狀未敘述上訴理由者，應
於上訴期間（即自收受判決書之翌日起算10日）屆滿後20日內補
提理由書。
                            書記官  王春森
中    華    民    國    97    年    3     月    7     日
附錄本案論罪科刑之法律條文：
中華民國刑法第320 條第1 項：
意圖為自己或第三人不法之所有，而竊取他人之動產者，為竊盜
罪，處5 年以下有期徒刑、拘役或500 元以下罰金。


司法院資訊處製作；財團法人民間司法改革基金會備份。
